【裁判字號】    98,交易,190
【裁判日期】    981216
【裁判案由】    過失傷害
【裁判全文】
臺灣彰化地方法院刑事判決             98年度交易字第190號
公  訴  人  臺灣彰化地方法院檢察署檢察官
被      告  丁○○
上列被告因過失傷害案件，經檢察官提起公訴（98年度偵字第
4180號），本院判決如下：
    主  文
丁○○因過失傷害人，處有期徒刑貳月，如易科罰金，以新臺幣
壹仟元折算壹日。
    犯罪事實
一、丁○○於民國98年1 月28日下午，駕駛車牌號碼5497-UB 號
    自用小客車，沿彰化縣員林鎮○○路由西往東方向行駛，於
    同日18時20分許，途經員林鎮○○路389 巷與萬年巷口時，
    明知車輛行駛時應注意車前狀況，隨時採取必要之安全措施
    ，而依當時天候晴、夜間有照明、4 岔路口、路面柏油路乾
    燥無缺陷與障礙物，及視距良好等情形，又無不能注意之情
    事，竟疏於注意及此，適有亦未注意車前狀況丙○○所駕駛
    車牌號碼7L-9409號自用小客車，其上搭載乙○○、甲○○○、戊○○，沿員林鎮萬年巷由南往北方向行駛，因丁○○
    未注意車前狀況遭丁○○所駕駛上開自用小客車撞及，使丙○○受有臉部擦傷、左膝挫傷及擦傷、乙○○則有右下肢挫
    損傷、紅腫、併發蜂窩性組織炎、甲○○○頭部外傷及腦震
    盪、胸部挫傷、戊○○則受有左側肱骨近端骨折等傷害。丁○○於警方尚未知悉肇事人前，向到場處理之警員自承為肇
    事人而自首。
二、案經丙○○、乙○○、甲○○○、戊○○訴請臺灣彰化地方
    法院檢察署檢察官偵查起訴。
    理  由
一、證據能力部分：
  (一)證人丙○○、龍松照於偵訊中之證詞，屬被告以外之人於審
    判外之陳述，依刑事訴訟法第159 條第1 項之規定，本不得
    做為證據。惟按被告以外之人於偵查中向檢察官所為之陳述
    ，除顯有不可信之情況者外，得為證據，刑事訴訟法第159
    條之1 第2 項定有明文。上開陳述均係在檢察官前所做成，
    並均有具結擔保其陳述之正確性，並無何顯不可信之情況，
    依前開法條意旨，自得做為證據。
  (二)本件所引其他證據，公訴人、被告均不爭執其證據能力，亦
    無非法取得或其他不得做為證據之情形，均有證據能力。
二、訊據被告固坦認其於前揭時、地，駕駛車牌號碼5497-UB 號
    自用小客車與丙○○所駕駛，其上搭載乙○○、甲○○○、
    戊○○之車牌號碼7L-9409 號自用小客車發生車禍，致丙○○受有臉部擦傷、左膝挫傷及擦傷、乙○○則有右下肢挫損
    傷、紅腫、併發蜂窩性組織炎、甲○○○頭部外傷及腦震盪
    、胸部挫傷、戊○○則受有左側肱骨近端骨折等傷害等情，
    然矢口否認有何過失傷害之犯行，並辯稱：當時其並未闖紅
    燈，且無過失云云。惟查：
  (一)證人即告訴人丙○○於偵訊中證稱其當時為綠燈直行，遭被
    告闖紅燈撞擊等語明確（見偵卷第16頁），然被告於偵訊中
    供稱：其在找路前燈號為綠燈，當時（距離路口）大約100
    多公尺等語（見偵卷第17頁），並未自述有闖紅燈之行為，
    兩人之陳述互有齟齬，此外並無其他直接、積極之證據足認
    本件究係何人闖越紅燈，公訴人亦認為依本件現存卷證無從
    認定本件事故係被告闖紅燈所造成，有補充理由書附卷可按
    ，則依有疑利於被告之原則，自不能認定被告有何違反管制
    燈號之過失。
  (二)惟被告於警詢時供稱：其當時時速40至45公里，正在尋找進
    入高速道路路口，並未注意到前方路口號誌，進入路口後即
    發生碰撞，進入路口前我不知道號誌運作情形等語，有彰化
    縣警察局道路交通事故談話紀錄表在卷可稽（見偵卷第61頁
    ），足見被告當時因尋找路口而未注意車前狀況，且當時天
    候晴、夜間有照明、4 岔路口、路面柏油路乾燥、無缺陷與
    障礙物及視距良好，並無不能注意之情事乙節，亦有道路交
    通事故現場圖、道路交通事故調查報告表(一)、(二)各1 份、談
    話紀錄表2 份、現場照片8 張在卷可稽（見偵卷第30頁以下
    ），是被告有未注意車前狀況之過失，已足認定。另告訴人
    丙○○駕車通過路口時，亦應減速慢行，注意車前狀況，而
    據告訴人丙○○自述其當時時速為20公里，有彰化縣警察局
    道路交通事故談話紀錄表在卷可稽（見偵卷第62頁），車速
    甚慢，而該路口並非彎曲之道路，難以看見來車，且經檢察
    官現場勘驗，確實可看見前方車輛，有臺灣彰化地方法院檢
    察署勘驗筆錄、現場照片在卷可稽（見偵卷第51頁、第78
    頁至第80頁），而當時亦無其他不能注意之情事，亦如前述
    ，則告訴人若有注意車前狀況，以其車速而言，應得及時煞
    車避免本件事故，是告訴人亦有未注意車前狀況之過失，應
    可認定。
  (二)又告訴人等因本件車禍，丙○○受有臉部擦傷、左膝挫傷及
    擦傷、乙○○則有右下肢挫損傷、紅腫、併發蜂窩性組織炎
    、甲○○○頭部外傷及腦震盪、胸部挫傷、戊○○則受有左
    側肱骨近端骨折等傷害，有員榮綜合醫院診斷書4 份、張天
    長診所、新光吳火獅紀念醫院診斷書各1 份存卷可查（見偵
    卷第3 頁以下），是告訴人等所受傷勢與被告之過失行為間
    ，有相當因果關係，被告過失傷害之犯行，已堪認定。
三、核被告丁○○所為，係犯刑法第284 條第1 項前段之過失傷
    害罪。被告1 過失行為肇致告訴人4 人受傷，為想像競合，
    應從一重處斷，又起訴書就此部分雖未論及，然公訴人補充
    理由書已予補充，附此敘明。被告於肇事後，並未離開現場
    ，且在據報趕往現場處理之員警面前當場承認為肇事人而自
    首犯罪，再於其後本案偵查中均到庭接受裁判，有彰化縣警
    察局交通事故談話紀錄表及道路交通事故肇事人自首情形紀
    錄表附卷可按（分見偵卷第35頁、第43頁），應依刑法第62
    條前段之規定，減輕其刑。爰審酌被告駕駛時未盡相當注意
    ，致告訴人等受有不輕之傷害，惟告訴人丙○○駕車亦有過
    失及其犯罪之情狀，量處如主文所示之刑，並諭知易科罰金
    之折算標準。
據上論斷，應依刑事訴訟法第299 條第1 項前段，刑法第284 條
第1 項前段、第55條、第62條前段、第41條第1 項前段，判決如
主文。
本案經檢察官賴志盛到庭執行職務。
中    華    民    國    98    年    12    月    16    日
                  刑事第五庭    法  官  王奕勛
以上正本證明與原本無異。
如不服本判決應於收受判決後10日內向本院提出上訴書狀，並應
敘述具體理由；其未敘述上訴理由者，應於上訴期間屆滿後20日
內向本院補提理由書（均須按他造當事人之人數附繕本）「切勿
逕送上級法院」。
告訴人或被害人對於判決如有不服具備理由請求檢察官上訴者，
其上訴期間之計算係以檢察官收受判決正本之日期為準。
中    華    民    國    98    年    12    月    16    日
                                書記官  戴國安
附錄本案判決論罪科刑法條：
刑法第284 條第1 項前段
（過失傷害罪）
因過失傷害人者，處 6 月以下有期徒刑、拘役或 5 百元以下罰
金，致重傷者，處 1 年以下有期徒刑、拘役或 5 百元以下罰金
。


司法院資訊處製作；財團法人民間司法改革基金會備份。
